【裁判字號】    98,聲,3526
【裁判日期】    981124
【裁判案由】    聲請具保停止羈押
【裁判全文】
臺灣高等法院刑事裁定                  98年度聲字第3526號
聲  請  人
即  被  告  甲○○
選任辯護人  陳文松律師
上列被告因97年度上訴字968號殺人等案件，聲請具保停止羈押
，本院裁定如下：
    主  文
聲請駁回。
    理  由
一、本件聲請人即被告甲○○因殺人等案件，前經法院訊問後，
    認為犯罪嫌疑重大，有刑事訴訟法第101條第1項第3款之情
    形，非予羈押，顯難進行審判、執行，因而於民國97年2月
    27 日執行羈押在案。
二、聲請停止羈押意旨略以：依大法官釋字第665號解釋，不得
    以犯重罪為唯一羈押事由，衡以被告於案發後，對於案情均
    無隱諱，經測謊鑑定其陳述亦無不實之處，被告僅與同案被
    告張聖銘一人有關聯，現張聖銘已逃往大陸，經法院通緝中
    ，足見被告無串供可能，參以被告亦無逃亡可能，因認本件
    並無羈押之原因存在。縱認被告所犯為重罪，然身為教唆者
    之同案被告謝進銘、張銘輝等，均未受羈押，可認被告亦同
    無羈押之必要，併請考量被告身負維持家計之重任，懇請准
    予具保停止羈押云云。
三、經查：
  (一)按司法院大法官依人民聲請所為之憲法解釋，除解釋文內另
    有明定者外，自該解釋公布當日起生拘束全國各機關及人民
    之效力（大法官釋字185、188號解釋參照）。又被告犯刑事
    訴訟法第101條第1項第3款規定之罪，犯罪嫌疑重大，且有
    相當理由認為有逃亡、湮滅、偽造、變造證據或勾串共犯或
    證人之虞，非予羈押，顯難進行追訴、審判或執行者，始得
    羈押之，固為大法官釋字第665號解釋文所明定。觀諸上開
    釋字係於98年10月16日始公布，從而法院於該釋字公布後所
    為之羈押裁定，始當然受到該解釋之拘束，自屬當然。
  (二)本件原羈押事由，固僅有刑事訴訟法第101條第1項第3款之
    單一款規定，然該羈押裁定，既係在上開釋字生效前所為，
    自不當然受該解釋文之拘束，而被告所犯刑法第271條第1項
    之殺人等罪名，業經原審定其應執行為有期徒刑18年在案，
    除彰顯其犯罪嫌犯重大外，亦可據此相當理由認被告將來面
    臨重刑之處罰恐有逃亡之虞，參以，該案現仍於本院審理中
    ，尚未判決，倘非予羈押，顯難進行審判，核有繼續羈押之
    必要。被告辯稱無羈押原因或無羈押必要云云，尚難採信。
    被告雖指稱同案被告謝進銘、張銘輝等均未受羈押云云，然
    有無繼續羈押必要之判斷，本應依各別個案情形判斷，要不
    得引述其他案件要求比照辦理，被告此部分所陳，容屬誤解
    。至於聲請人另所稱身負家計重擔云云，復非刑事訴訟法第
    114條第1項所定各款不得駁回其聲請具保停止羈押聲請之事
    由。本院審酌一切情狀，因認上揭羈押原因尚未消滅，且有
    羈押之必要，故所請具保停止羈押，自難准許，應予駁回。
據上論斷，依刑事訴訟法第220條，裁定如主文。
中    華    民    國    98    年    11    月    24    日
                  刑事第二庭審判長法  官  洪光燦
                                  法  官  李麗玲
                                  法  官  林恆吉
以上正本證明與原本無異。
如不服本裁定，應於收受送達後五日內向本院提出抗告狀。
                                  書記官  陳盈璇
中    華    民    國    98    年    11    月    25    日


司法院資訊處製作；財團法人民間司法改革基金會備份。
